【裁判字號】    99,訴,763
【裁判日期】    991130
【裁判案由】    違反毒品危害防制條例
【裁判全文】
臺灣雲林地方法院刑事判決               99年度訴字第763號
公  訴  人  臺灣雲林地方法院檢察署檢察官
被      告  林進生
上列被告因違反毒品危害防制條例案件，經檢察官提起公訴（99
年度毒偵字第1428號），被告於準備程序中就被訴事實為有罪之
陳述，本院依簡式審判程序審理，判決如下：
    主  文
林進生施用第一級毒品，累犯，處有期徒刑玖月。又施用第二級
毒品，累犯，處有期徒刑肆月。應執行有期徒刑拾壹月。
    事  實
ㄧ、林進生前於民國89年間因施用毒品案件，經本院以89年度毒
    聲字第139 號裁定送觀察、勒戒後，認有繼續施用毒品傾向
    ，經本院89以年度毒聲字第285 號裁定施以強制戒治，復經
    本院以89年度毒聲字第1055號裁定停止強制戒治付保護管束
    而於89年8 月16日出所，迄90年2 月23日期滿未經撤銷以執
    行完畢論，嗣由臺灣雲林地方法院檢察署檢察官以90年度戒
    毒偵字第26號為不起訴處分確定。又於上開強制戒治執行完
    畢5 年內之95年1 月間因連續施用第一級毒品案件，經本院
    95年度訴字第288 號判處有期徒刑10月確定，於96年6 月30
    日縮刑期滿執行完畢；復因施用第一級毒品案件，經同署檢
    察官於98年12月16日以98年度毒偵字第921 、1037號為緩起
    訴處分確定。詎其猶不知悛悔，復基於施用第一毒品之犯意
    ，於99年7 月20日16時30分許，在雲林縣臺西鄉蚊港村三姓
    大圳旁，以將第一級毒品海洛因摻水稀釋後置入針筒內再加
    以注射之方式，施用第一級毒品1 次；另基於施用第二毒品
    之犯意，於同年7 月23日13時回溯96小時內之某時許，在不
    詳之處所，以不詳之方式，施用第二級毒品甲基安非他命1
    次。嗣於同年7 月23日13時許，為警採尿送驗後，結果呈可
    待因陽性、嗎啡陽性及甲基安非他命陽性反應，始悉上情。
二、案經雲林縣警察局臺西分局報告臺灣雲林地方法院檢察署檢
    察官偵查起訴。
    理  由
一、本案被告林進生所犯之罪，係死刑、無期徒刑、最輕本刑為
    3 年以上有期徒刑以外之罪，其於準備程序就前揭被訴事實
    為有罪之陳述，經受命法官告知簡式審判程序之旨，並聽取
    其與檢察官之意見後，本院合議庭裁定由受命法官獨任進行
    簡式審判程序，是本案之證據調查，依刑事訴訟法第273 條
    之2 規定，不受同法第159 條第1 項、第161 條之2 、第16
    1 條之3 、第163 條之1 及第164 條至第170 條規定之限制
    ，合先敘明。
二、上揭犯罪事實，業據被告於本院審理時坦承不諱（見本院卷
    第19頁、第22頁反面及第23頁正面），而被告於99年7 月23
    日經警採其尿液送驗結果，呈現甲基安非他命及嗎啡陽性反
    應等情，有正修科技大學超微量研究科技中心99年9 月22日
    報告編號R00-0000-000號尿液檢驗報告、毒品犯罪嫌疑人尿
    液採驗作業管制紀錄各1 紙在卷足憑（見警卷第4 頁、第5
    頁），足認被告前開自白與事實相符，應堪採信。再按毒品
    危害防制條例於92年7 月9 日修正公布，自93年1 月9 日施
    行，其中第20條將施用毒品之刑事處遇程序，區分為「初犯
    」及「5 年內再犯」、「5 年後再犯」。而依修正後之規定
    ，僅限於「初犯」及「5 年後再犯」2 種情形，始應先經觀
    察、勒戒或強制戒治程序。倘被告於5 年內已再犯，經依法
    追訴處罰，縱其第3 次（或第3 次以上）再度施用毒品之時
    間，在初犯經觀察、勒戒或強制戒治執行完畢釋放5 年以後
    ，已不合於「5 年後再犯」之規定，且因已於「5 年內再犯
    」，顯見其再犯率甚高，原實施觀察、勒戒或強制戒治，已
    無法收其實效，即應依該條例第10條處罰（最高法院95年度
    第7 次刑事庭會議決議參照）。經查，被告有犯罪事實欄所
    載施用毒品案件，經觀察、勒戒及強制戒治之紀錄，並於觀
    察、勒戒及強制戒治執行完畢後5 年內有再次施用毒品之情
    形，此有臺灣高等法院被告前案紀錄表在卷可考，是本案被
    告再度施用毒品之時間，雖在前次觀察、勒戒及強制戒治執
    行完畢釋放5 年之後，惟其既於毒品危害防制條例修正前，
    初犯施用毒品罪，又於5 年內再犯，經依修正前毒品危害防
    制條例規定追訴處罰，自與單純「5 年後再犯」之情形有別
    ，而不合於「5 年後再犯」之規定，且因已於「5 年內再犯
    」，顯見其再犯率甚高，原實施觀察、勒戒及強制戒治，已
    無法收其實效，應逕予論罪科刑。本案事證明確，被告犯行
    堪以認定，應依法論科。
三、核被告所為，係犯毒品危害防制條例第10條第1 項之施用第
    一級毒品罪及同條例第10條第2 項之施用第二級毒品罪。其
    施用毒品前所持有第一級毒品海洛因、第二級毒品甲基安非
    他命之低度行為，各為其施用第一級毒品、第二級毒品之高
    度行為所吸收，均不另論罪。又被告所犯上開2 罪，犯意各
    別，行為互殊，應予分論併罰。再被告有如事實欄所載前案
    科刑及執行之情形，有前開臺灣高等法院被告前案紀錄表在
    卷可參，其於有期徒刑執行完畢後5 年內，故意再犯本案有
    期徒刑以上之各罪，均為累犯，上開2 罪各應依刑法第47條
    第1 項之規定加重其刑。爰審酌被告前因施用毒品案件，已
    經觀察、勒戒及強制戒治程序，並經本院判處如事實欄所示
    之刑及臺灣雲林地方法院檢察署檢察官於98年12月1 日為緩
    起訴處分後，仍不知悔悟，僅為工作提神，再犯本案施用第
    一級、第二級毒品犯行，顯見其戒絕毒品之決心不堅，惟念
    及其施用毒品之犯行，在本質上乃屬戕害自己身心健康之行
    為，尚未有嚴重破壞社會秩序或侵害他人權益之情形，且犯
    後均坦承犯行，態度尚佳，以及其自稱高中肄業之智識程度
    等一切情狀，分別量處如主文所示之刑，並定其應執行刑，
    以示懲儆。
據上論斷，應依刑事訴訟法第273 條之1 第1 項、第299 條第1
項前段，毒品危害防制條例第10條第1 項、第2 項，刑法第11條
前段、第47條第1 項、第51條第5 款，判決如主文。
本案經檢察官陳宜君到庭執行職務。
中    華    民    國    99    年    11    月    30    日
                  刑事第二庭    法  官  周欣怡
以上正本證明與原本無異。
如不服本判決應於收受判決後10日內向本院提出上訴書狀，並應
敘述具體理由；其未敘述上訴理由者，應於上訴期間屆滿後20日
內向本院補提理由書（均須按他造當事人之人數附繕本）。「切
勿逕送上級法院」。
                                書記官  林惠鳳
中    華    民    國    99    年    11    月    30    日
附錄本案論罪科刑法條全文：
毒品危害防制條例第10條
施用第一級毒品者，處6月以上5 年以下有期徒刑。
施用第二級毒品者，處3 年以下有期徒刑。

司法院資訊處製作；財團法人民間司法改革基金會備份。
